臺灣雲林地方法院民事判決  九十一年度婚字第五四號
    原      告  乙○○
    被      告  甲○○
右當事人間請求離婚事件，本院判決如左：
   主      文
准原告與被告離婚。
訴訟費用由被告負擔。
    事      實
一、原告方面：
（一）聲明：如主文第一項所示。
（二）陳述：兩造於民國六十三年八月十日結婚，於婚姻關係存續中育有三子，婚後
      夫妻感情尚稱融洽，且家中生計均由原告負擔，詎料被告於十餘年前經常毆打
      原告，原告因無法忍受被告之毆打，遂遷出原告住所而未與被告同居，迄今已
      十年餘。又被告在未與原告同居之此段期間，亦有外遇之情事發生，是以，兩
      造至此已毫無夫妻情分，難以維持婚姻，為此，爰依民法第一千零五十二條第
      二項之規定，請求准予判決兩造離婚。
（三）證據：提出戶籍謄本一件為證，並聲請傳訊證人周世鴻。
二、被告方面：
（一）聲明：原告之訴駁回。
（二）陳述：兩造婚後曾同住台北，於七十二年間遷回雲林故鄉居住，惟原告自八十
      二年農曆六月間後，即遠離家庭，雖此段期間原告曾偶爾返家，且返家時均任
      由原告自由出入，但自八十二年間起原告便未曾在被告之處所過夜。希望於子
      女結婚前維持分居之現狀，縱使原告不願返家同住亦可。
（三）證據：提出戶籍謄本二件為證。
    理      由
一、本件原告起訴主張：兩造於六十三年八月十日結婚，婚姻關係存續中育有三子，
    原告於十餘年前遷出原告住所，迄今已十年餘未同居，兩造已無夫妻情份，為此
    ，爰依民法第一千零五十二條第二項之規定，請求准予判決兩造離婚等語。被告
    則以：原告自八十二年農曆六月間即遠離家庭，此間原告雖曾偶爾返家，均未曾
    在被告之處所過夜。希望於子女結婚前維持分居之現狀，縱使原告不願返家同住
    亦可等語，資為抗辯。
二、兩造間婚姻關係現仍存續中，且婚後育有三子之事實，此有戶籍謄本三件在卷可
    稽，自應信為真實。
三、按婚姻乃一男一女之兩性結合，以組織家庭，共同生活為目的。故有足以破壞共
    同生活或難以維持共同生活之情事發生，允宜許其離婚以消滅婚姻關係。七十四
    年六月三日修正公布之民法親屬編，就裁判離婚之原因，為應實際需要，參考各
    國立法例，增設民法第一千零五十二條第二項，明定有同條第一項以外重大事由
    ，難以維持婚姻者，亦得請求離婚。是對於家庭生活之美滿幸福，有妨礙之情形
    ，即得認其與此之所謂難以維持婚姻之重大事由相當（參照最高法院七十九年度
    台上字第一０四０號判決）。此項判決意旨，是為符合現代多元化社會生活需要
    ，使裁判離婚之事由較富彈性，當婚姻破裂，夫妻已無共同生活之實質時，得請
    求離婚。
四、經查：原告主張兩造迄今已十年餘未同居之事實，業據其提出戶籍謄本一件為證
    ，並經證人即兩造所生之次子周世鴻到庭證述屬實，應信為真實。又被告自承希
    望在子女結婚前維持現狀，縱原告不願返家與被告同住亦可等語（見本院九十一
    年二月十九日準備程序筆錄）等語，足見被告仍願與原告繼續保持婚姻關係之原
    因，非兩造仍存有夫妻互信互賴之情份，而係子女尚未完婚，足見被告對於此段
    婚姻關係之維持，亦抱持消極之態度。再參以自原告離家十餘年後，兩造間除短
    暫相處外，可謂已無實質之婚姻生活存在，另原告復堅拒與被告破境重圓，雙方
    已失誠摯相愛之基礎至明，此婚姻關係誠屬有名無實，已生破綻而無回復之希望
    ，其情形應認已構成難以維持婚姻之重大事由。從而，原告依民法第一千零五十
    二條第二項之規定訴請離婚，於法有據，應予准許。
據上論結，本件原告之訴為有理由，依民事訴訟法第七十八條，判決如主文。
中      華      民      國     九十一     年      五      月     一     日
                            臺灣雲林地方法院民事第二庭
~B審判長法官  陳宏卿
~B法      官  劉為丕
~B法      官  柯志民
右為正本係照原本作成
如對本判決上訴，應於判決送達後二十日內向本院提出上訴狀。（須附繕本）
中      華      民      國    九十一    年      五      月     一       日
~B法院書記官  張瑛瑢
